【裁判字號】    89,易,940
【裁判日期】    891120
【裁判案由】    違反電子遊戲場業管理條例
【裁判全文】
臺灣苗栗地方法院刑事判決                          八十九年度易字第九四號
    公  訴  人  臺灣苗栗地方法院檢察署檢察官
    被      告  甲○○
右列被告因違反電子遊戲場業管理條例案件，經檢察官聲請簡易處刑（八十九年度偵
字第一八三四號），本院簡易庭認不宜簡易處刑，應依通常程序審理，本院判決如左
：
    主  文
甲○○無罪。
    理  由
一、公訴意旨略以：被告甲○○係位於苗栗縣公館鄉中義村一０八號「田莊釣蝦場」
    之負責人，未依電子遊戲場業管理條例規定辦理營利事業登記，竟於八十九年二
    月三日自該條例公布施行後，同年月五日生效後，仍在其所經營之田莊釣蝦場內
    設置以電腦方式操控，產生或顯示聲光影像、圖案、動作之麻將台、水果盤、彈
    珠台等電子遊戲機共十七台，供不特定人益智或娛樂類之娛樂類之遊戲，而經營
    電子遊戲場業。嗣於八十九年四月十八日，為警當場查獲，並查獲上開電子遊戲
    機十七台。因認被告違反電子遊戲場業管理條例第十五條之規定，應依同條例第
    二十二條之規定處斷云云。
二、按犯罪事實應依證據認定之，無證據不得推定其犯罪事實，刑事訴訟法第一百五
    十四條定有明文。又按認定不利於被告之事實須依積極證據，苟積極證據不足為
    不利於被告事實之認定時，即應為有利於被告之認定，更不必有何有利之證據，
    最高法院三十年上字第八一六號判例可資參照。另按依電子遊戲場業管理條例所
    稱電子遊戲場業，指設置電子遊戲機供不特定人益智娛樂之營利事業，該條例第
    三條定有明文；同條例第五條就電子遊戲場業之營業，依所擺設電子遊戲機種類
    之不同而分為普通級及限制級，第八條規定電子遊戲場之申請設立時，其營業場
    所應符合相關之都巿計畫法、區域計畫法、土地使用管制、建築法令及消防法令
    等之規定，第九條則規定電子遊戲場業之營業場所，應距離學校、醫院相當之距
    離以上，第十六條規定：「非電子遊戲場業之其他營利事業，不得就其營業場所
    ，供他人設置電子遊戲機營業。」第二十八條規定：「違反第十六條規定者，處
    行為人新台幣十萬元以上五十萬元以下罰鍰，並限期令其改善；屆期仍未改善者
    ，按次連續處罰至其改善為止。」足見該條例第十五條之規範對象，應係專以設
    置電子遊戲機且具有一定規模之營利事業，至如其他營業場所，於原本所營事業
    外，另行擺設電子遊戲機者，應無電子遊戲場業管理條例第十五條規定之適用。
三、本件公訴人認被告涉犯上開罪嫌，無非以被告自白其於所經營之「田莊釣蝦場」
    擺設電動遊戲機十七台及證人邱秀蘭、劉幹輝於警訊證述屬實為其主要論據。然
    訊之被告雖坦承於前揭時地經警查獲十七台電動遊戲機等事實，惟堅決否認有何
    違反上開規定之犯行，辯稱：伊主要是經營釣蝦、釣魚生意，十七台電動遊戲機
    中只有三台可打，僅係供客人娛樂，且伊有繳娛樂稅等語。經查被告係田莊釣蝦
    場之負責人，經被告於偵訊及本院審理時自承明確，並有證人邱芳蘭於警訊中證
    述明確，且該釣蝦場經營之項目有：經營釣蝦、釣魚之娛樂事業等，業經被告陳
    述明確，另被告經營田莊釣蝦場附擺設電子遊戲機，亦有苗栗縣稅捐稽徵處娛樂
    稅核定稅額繳款書及違反社會秩序維護法案件現場紀錄表等件附卷可稽，足徵被
    告經營之田莊釣蝦場非專以擺設電子遊戲機為業，是其非電子遊戲場業管理條例
    第十五條所處罰之對象，自難繩以同條例第二十二條規定之罪責。此外，復查無
    其他積極證據足資證明被告有何犯行，揆諸首開說明，不能證明被告犯罪，自應
    為無罪之諭知。
據上論斷，應依刑事訴訟法第四百五十二條、第三百零一條第一項，判決如主文。
本案經檢察官戴瑞麒到庭執行職務
中      華      民      國      八十九      年      十一    月   二十   日
                                   臺灣苗栗地方法院刑事庭
                                       法  官  林   靜  雯
右正本證明與原本無異。
如不服本判決，應於判決送達後十日內向本院提出上訴狀( 應附繕本 )。
                                        書記官   李坤益
中    華    民    國          八十九    年    十一    月     二十二     日


司法院資訊處製作；財團法人民間司法改革基金會備份。
